【裁判字號】    99,智,13
【裁判日期】    991109
【裁判案由】    損害賠償
【裁判全文】
臺灣臺北地方法院民事判決                99年度智字第13號
原      告  張世達
被      告  經濟部智慧財產局
法定代理人  王美花
訴訟代理人  白杰立
上列當事人間損害賠償事件，本院判決如下：
    主  文
原告之訴及其假執行之聲請均駁回。
訴訟費用由原告負擔。
    事實及理由
一、原告起訴主張略以：被告所屬公務員盧文祥、王美花於民國
    99年4月22日至99年8月16日，偽造如99年10月9日起訴釋明
    狀文書附件一第6頁所附文書，並向法院及調查局行使，而
    盜刻印章、偽造文書及向法院虛偽陳述，前開公務員明知簽
    條隱匿原件為虛造、侵權、故意曲庇而衍生，再冒充原告卷
    證，行使偽造文書，阻延原告專利權全力契約及智慧財產權
    實施之利益，致生原告損害，損害應依據專利法第85條規定
    損害之利益三倍計算，為此依據民法第184條第1項規定，聲
    明請求：(一)被告應給付原告新台幣（下同）1億3200萬元，
    及自89年8月25日起至清償日止，按年息5%計算之利息。(二)
    願供擔保請准宣告假執行。
二、被告則抗辯：原告據以請求之同一事實，前經本院92年度國
    小字第1號民事判決原告敗訴及93年度國小上字第1號裁定駁
    回原告上訴而確定。並聲明：原告之訴駁回。
三、按原告之訴，依其所訴之事實，在法律上顯無理由者，法院
    得不經言詞辯論，逕以判決駁回之，民事訴訟法第249條第2
    項定有明文。又所謂原告之訴，依其所述之事實，在法律上
    顯無理由者，係指依原告於訴狀內記載之事實觀之，在法律
    上顯然不能獲得勝訴之判決者而言，最高法院62年臺上字第
    845號判例意旨可資參照。
四、查民法第184條所規定之侵權行為類型，乃適用於自然人之
    侵權行為，民法第185條規定之共同侵權行為亦同。至於法
    人侵權行為則須以其董事或其他有代表權人，因執行職務所
    加於他人之損害，法人始與行為人連帶負賠償之責任（民法
    第28條）。若該法人之員工因執行職務，不法侵害他人之權
    利，則依民法第188條之規定，該法人亦須連帶負賠償責任
    （最高法院95年度台上字第338號判決意旨參照）。本件原
    告起訴僅就被告經濟部智慧財產局為請求侵權行為損害賠償
    ，而被告經濟部智慧財產局為公法人，則原告起訴被告即與
    民法第184條第1項僅適用於自然人之要件不符，提起本件訴
    訟顯無理由，自不應准許，揆諸前開說明，本院自得不經言
    詞辯論，逕予駁回之。原告既受敗訴判決，其假執行之聲請
    即失所附麗，不應准許。
五、本件事證已臻明確，兩造其餘之攻擊、防禦方法核與判決結
    果不生影響，爰毋庸一一論述，併此敘明。
六、據上論結，原告之訴顯無理由，依民事訴訟法第249條第2項
    、第78條，判決如主文。
中    華    民    國    99    年    11    月    9     日
                  民事第五庭    法  官  歐陽漢菁
以上正本係照原本作成
如對本判決上訴，須於判決送達後20日內向本院提出上訴狀。如
委任律師提起上訴者，應一併繳納上訴審裁判費。
中    華    民    國    99    年    11    月    9     日
                                書記官  吳貞瑩

司法院資訊處製作；財團法人民間司法改革基金會備份。
